---
title: "Nettoyage_donnees_clustering"
author: "Jumbong junior"
date: "`r Sys.Date()`"
output: pdf_document
---

```{r setup, include=FALSE}
knitr::opts_chunk$set(echo = TRUE)
```

```{r}
library(explor)
library(questionr)
library(tidyverse)
library(readr)

library(VIM)
library(cluster)

library(factoextra)
library(FactoMineR)
library(missMDA)
library(Factoshiny)

```


```{r}
data_clear <- df %>% 
  filter(indicatrice_deces_j2==0)
```


```{r}
glimpse(data_clear)
```


# Suppression des colonnes de type Date,subject_id et hadm_id

```{r}
data_clear<- data_clear %>% 
  select(-c(subject_id,hadm_id,datedebut_complet,date_deces,death,
            death_time,datedebut,j0,j1,j2,j3,datesortie_complet))

```


# compter le pourcentage de valeurs manquantes de nos données

```{r}
total_na <- sum(is.na(data_clear))

# Calculer le nombre total de valeurs dans le tibble
total_values <- nrow(data_clear) * ncol(data_clear)

# Calculer le pourcentage de valeurs manquantes
percentage_na <- (total_na / total_values) * 100
percentage_na
```

Nous avons au total 33% de valeurs manquantes. Nous pouvons donc le traiter à l'aide de FAMD.

```{r}
percentage_na <- colMeans(is.na(data_clear)) * 100

# Trouver les colonnes qui ont plus de 30% de valeurs manquantes
columns_over_30 <- names(percentage_na[percentage_na > 30])

```

```{r}
percentage_na <- colMeans(is.na(data_clear)) * 100


```

# Supprimons toutes les colonnes qui ont plus de 40 % de valeurs manquantes


```{r}
data_clear <- data_clear %>%
  select_if(~ sum(is.na(.)) / nrow(data_clear)< 0.5)

```

```{r}
glimpse(data_clear)
```







# Variables qui nous intéressent

```{r}
data_clear<-data_clear %>% 
  select(-c(
 "glycemie_max_j3_final",      
 "glycemie_min_j3_final",      
 "glycemie_max_j2_final",      
 "glycemie_min_j2_final",      
 "glycemie_max_j1_final",     
 "glycemie_min_j1_final",      
 "glycemie_max_j0_final",     
 "glycemie_min_j0_final", 

          
"PaO2_FiO2_max_J2",         
"PaO2_FiO2_max_J1",           
"PaO2_FiO2_max_J0",          
         
"PaO2_FiO2_min_J2",           
"PaO2_FiO2_min_J1",          
"PaO2_FiO2_min_J0",
"anchor_year",
"anchor_year_group"))
```

```{r}
glimpse(data_clear)
```
# ACp sur les bilans de J0 à J3

```{r}
data_clear<-data_clear %>% 
  select(gender,anchor_age,vis_j0, bilan_entre_sortie_j0,indicatrice_glycemie_j0,phlabevents_J0,`lactate_J0(mmol/L)` ,ventilation_j0,PaO2_FiO2_moyen_J0)

pourcentage_na <- data_clear %>%
  summarise_all(~ mean(is.na(.)) * 100)
pourcentage_na

```

# Déterminons le nombre optimal de composante pour l'ACP

```{r}
data_acp<-data_clear %>% 
  select(bilan_entre_sortie_j0,bilan_entre_sortie_j1,bilan_entre_sortie_j2,bilan_entre_sortie_j3)
view(data_acp)
```


```{r}
ncp.min <- 1
ncp.max <- 10

cv_results <- estim_ncpPCA(data_acp, ncp.min = ncp.min, ncp.max = ncp.max, method = "Regularized", 
       scale = TRUE,nbsim = 1000)
cv_results$
#"“gcv”, “loo”, “fold”, “GCV”, “kfold”, “LOO”
```
```{r}
cv_errors <- cv_results$cv
gcv_errors <- cv_results$gcv
cv_errors
gcv_errors
```

```{r}
library(ggplot2)

dimensions <- ncp.min:ncp.max
df_errors <- data.frame(Dimensions = rep(dimensions, 2),
                        Error = c(cv_errors, gcv_errors),
                        Method = factor(rep(c("CV", "GCV"), each = length(dimensions))))

ggplot(df_errors, aes(x = Dimensions, y = Error, color = Method)) +
  geom_line() +
  geom_point() +
  labs(title = "Prediction Error for Different Number of Dimensions",
       x = "Number of Dimensions",
       y = "Error") +
  theme_minimal()
```
```{r}
optimal_ncp <- 1
completed_data <- missMDA::imputePCA(data_acp, ncp = optimal_ncp)
PCA(completed_data$completeObs)
```

