---
title: "ACM"
author: "Jumbong junior"
date: "`r Sys.Date()`"
output: pdf_document
---

```{r setup, include=FALSE}
knitr::opts_chunk$set(echo = TRUE)
```


```{r}
library(explor)
library(questionr)
library(tidyverse)
library(readr)

library(VIM)
library(cluster)

library(factoextra)
library(FactoMineR)
library(missMDA)
library(Factoshiny)
```


```{r}
df_trai<-df %>% 
  select(-c(subject_id,hadm_id,datedebut_complet,date_deces,death,
            death_time,datedebut,j0,j1,j2,j3,datesortie_complet))

```

Suppression des individus qui sont morts entre J0 et J2

```{r}
df_trai <- df_trai %>%  
  filter(indicatrice_deces_j0 == 0 & indicatrice_deces_j1 == 0 & indicatrice_deces_j2 == 0) %>% 
  select(-c(indicatrice_deces_j0,indicatrice_deces_j1,indicatrice_deces_j2))
  
```

Je supprime de la base les variables qui ne sont pas dans l'étude oubien qui ont de mauvais caractéristiques.

```{r}
df_trai<-df_trai %>% 
  select(-c("temperature_min_j0"  ,      
 "temperature_min_j1",         
 "temperature_min_j2",         
 "temperature_min_j3" ,
 "temperature_max_j0"  ,      
 "temperature_max_j1",         
 "temperature_max_j2",         
 "temperature_max_j3",
 "glycemie_max_j3_final",      
 "glycemie_min_j3_final",      
 "glycemie_max_j2_final",      
 "glycemie_min_j2_final",      
 "glycemie_max_j1_final",     
 "glycemie_min_j1_final",      
 "glycemie_max_j0_final",     
 "glycemie_min_j0_final", 

"PaO2_FiO2_max_J3",           
"PaO2_FiO2_max_J2",         
"PaO2_FiO2_max_J1",           
"PaO2_FiO2_max_J0",          
"PaO2_FiO2_min_J3",           
"PaO2_FiO2_min_J2",           
"PaO2_FiO2_min_J1",          
"PaO2_FiO2_min_J0",
"anchor_year",
"anchor_year_group",
"aids"))
```


Je supprime de mon étude toute les colonnes qui ont plus 35% de valeurs manquantes. Ceci me permet dans une certaine mesure d'éliminer l'effet de la mortalité sur les vale

```{r}
percent_missing <- colMeans(is.na(df_trai))

percent_missing
# Choissons toutes les colonnes qui ont moins de 3O% de valeurs manquantes
df_acp<- df_trai %>% select(-which(percent_missing > 0.35 ))
glimpse(df_trai)
```

Ici je prends les indices des colonnes suppléméntaires quantitatives

```{r}

df_acp<-column_to_rownames(as.data.frame(df_acp))


df_acp<-df_acp %>% 
  rename(pH_J0=phlabevents_J0,pH_J1=phlabevents_J1,pH_J2=phlabevents_J2,pH_J3=phlabevents_J3,lactate_J0=`lactate_J0(mmol/L)`,lactate_J1=`lactate_J1(mmol/L)`,lactate_J2 =`lactate_J2(mmol/L)`,score_visJ0 =vis_j0,score_visJ1=vis_j1,score_visJ2=vis_j2)

```


##########################################################

```{r}
glimpse(df_acp)
```



##################################################################


```{r}

ncomp <- estim_ncpFAMD(df_acp)
res.imp <- imputeFAMD(df_acp,ncp=ncomp$ncp)
PCAshiny(res.imp$completeObs)

res.PCA<-PCA(res.imp$completeObs,quali.sup=c(1,10,11,12,13,14,15,16,17,18,19,20,21,22,23,31,32,33,34),quanti.sup=c(2,28),graph=FALSE,scale.unit = TRUE)
explor(res.PCA)
```

Analyse de classification sur les composantes principales

```{r}


explor(res.PCA)
res.hcpc <- HCPC(res.PCA, graph = FALSE,max = 10)


fviz_dend(res.hcpc,
cex = 0.7, # Label size
palette = "jco", # Color palette see ?ggpubr::ggpar
rect = TRUE, rect_fill = TRUE, # Add rectangle around groups
rect_border = "jco", # Rectangle color
labels_track_height = 0.8 # Augment the room for labels
)


PCAshiny(res.impute_acp$completeOb)
```


```{r}
library(glmm)
data(BoothHobert)
view(BoothHobert)
view(df)
```


