---
title: "Cox"
author: "Group_12"
date: "2023-04-19"
output: html_document
---

```{r setup, include=FALSE}
knitr::opts_chunk$set(echo = TRUE)
```

## R Markdown

```{r}
rm(list = ls())
```


```{r}
library(DMwR2)
library(survival)
library(reshape2)
library(tidyverse)
library(dplyr)
library(questionr)
```

```{r}

donnees<-read.csv("data_travail.csv")
#donnees<-read.csv("finally1.csv")
#donnees<-donnees[-(which(donnees$subject_id=="17631949")),-(1:2)]
donnees<-donnees[,-1]
#names(donnees)
#donnees_analyse<-read.csv("data_travail.csv")
#table(donnees_analyse$indicatrice_deces_j3)
#freq(donnees_analyse$indicatrice_deces_j3)
str(donnees)
```

```{r}
donnees["deces_jour_ana"]<- 'aumoinsj3'
donnees[!is.na(donnees$indicatrice_deces_j0)&(donnees$indicatrice_deces_j0==1),
        'deces_jour_ana'] <- 'j0'
donnees[!is.na(donnees$indicatrice_deces_j0)&
          !is.na(donnees$indicatrice_deces_j1)&
          (donnees$indicatrice_deces_j0==0)& 
          (donnees$indicatrice_deces_j1==1),
        'deces_jour_ana'] <- 'j1'

donnees[!is.na(donnees$indicatrice_deces_j0)&
          !is.na(donnees$indicatrice_deces_j1)&
          !is.na(donnees$indicatrice_deces_j2)&
          (donnees$indicatrice_deces_j0==0)& 
          (donnees$indicatrice_deces_j1==0)&
          (donnees$indicatrice_deces_j2==1),
        'deces_jour_ana'] <- 'j2'

donnees[!is.na(donnees$indicatrice_deces_j0)&
          !is.na(donnees$indicatrice_deces_j1)&
          !is.na(donnees$indicatrice_deces_j2)&
          !is.na(donnees$indicatrice_deces_j3)&
          (donnees$indicatrice_deces_j0==0)& 
          (donnees$indicatrice_deces_j1==0)&
          (donnees$indicatrice_deces_j2==0)&
          (donnees$indicatrice_deces_j3==1),
        'deces_jour_ana'] <- 'j3'
```

```{r}
table(donnees$deces_jour_ana)
freq(donnees$deces_jour_ana)
```


### Placement de la censure à J3
#Creation de la variable date_censure_J3
```{r}

donnees$date_censure_J3<-as.POSIXct(paste((as.Date(donnees$debut_AC)+3),"23:59:59"),format = "%Y-%m-%d %H:%M:%S")

donnees$duree_vie_J3<-4

```
### Durée de vie à J0
```{r}
donnees$date_censure_J0<-as.POSIXct(paste((as.Date(donnees$debut_AC)),"23:59:59"),format = "%Y-%m-%d %H:%M:%S")

donnees$duree_vie_J0<-1

```

### Durée de vie à J1
```{r}
donnees$date_censure_J1<-as.POSIXct(paste((as.Date(donnees$debut_AC)+1),"23:59:59"),format = "%Y-%m-%d %H:%M:%S")

donnees$duree_vie_J1<-2
```
### Durée de vie à J2
```{r}
donnees$date_censure_J2<-as.POSIXct(paste((as.Date(donnees$debut_AC)+2),"23:59:59"),format = "%Y-%m-%d %H:%M:%S")

donnees$duree_vie_J2<-3
```

```{r}
View(donnees[,c("subject_id","hadm_id","duree_vie_J3","date_censure_J3","duree_vie_J2","date_censure_J2","duree_vie_J1","date_censure_J1","duree_vie_J0","date_censure_J0")])
```

```{r}
donnees$duree_vie_initiale<-0
#duree_vie_transpose_base<-donnees[,c("subject_id","hadm_id","duree_vie_initiale","duree_vie_J0","duree_vie_J1","duree_vie_J2","duree_vie_J3","deces_jour_ana")]

duree_vie_transpose_base<-donnees[,c("subject_id","hadm_id","duree_vie_initiale","duree_vie_J0","duree_vie_J1","duree_vie_J2","deces_jour_ana")]

duree_vie_transpose<-melt(duree_vie_transpose_base,id=c("subject_id","hadm_id","deces_jour_ana"))

duree_vie_transpose<-rename.variable(duree_vie_transpose, "value", "times_J3")
duree_vie_transpose<-rename.variable(duree_vie_transpose,"variable", "date")                         

duree_vie_transpose<-duree_vie_transpose%>%filter(!(deces_jour_ana == "j0" & (date == "duree_vie_J1" | date == "duree_vie_J2")))

duree_vie_transpose<-duree_vie_transpose%>%filter(!(deces_jour_ana == "j1" & (date == "duree_vie_J2" )))

duree_vie_transpose<-duree_vie_transpose%>%filter(!(deces_jour_ana == "j2" & (date == "duree_vie_J3")))

levels(duree_vie_transpose$date)<-c("1","2","3","4")
View(duree_vie_transpose)
#"date_censure_J3","date_censure_J2","date_censure_J1","date_censure_J0"
```


```{r}

donnees["diff"]<-as.integer(difftime(donnees$date_deces, 
                                        donnees$datedebut, units = "days"))+1

donnees["time_J3"]<-donnees$diff

donnees$time_J3[is.na(donnees$time_J3)] <- 4
donnees$time_J3[donnees$time_J3>4] <- 4
```


```{r}

data_final<-donnees[,c("subject_id","hadm_id","gender"
                      ,"anchor_age",      "origin","heart_failure","obesity","chronic_pulmonary_disease","liver_disease","diabetes","renal_disease","malignant_cancer","aids","indicatrice_deces_j3","time_J3")]

data_final$status_J3<-data_final$indicatrice_deces_j3

```

### Entrées sorties
```{r}
library(DMwR2)
library(survival)
library(reshape2)
library(tidyverse)
library(dplyr)
library(questionr)
```

```{r}
bilan<-donnees[,c("subject_id","hadm_id",
                    "bilan_entre_sortie_j0","bilan_entre_sortie_j1",
                    "bilan_entre_sortie_j2","bilan_entre_sortie_j3",'deces_jour_ana')]

df_bilan <- melt(bilan, id=c("subject_id","hadm_id",'deces_jour_ana'))
df_bilan<- rename.variable(df_bilan, "value", "bilan_entree_sortie")
df_bilan<- rename.variable(df_bilan,"variable", "date")
```


```{r}
df_bilan <- df_bilan %>% filter(!(deces_jour_ana == "j0" & (date == "bilan_entre_sortie_j1" | date == "bilan_entre_sortie_j2" | date == "bilan_entre_sortie_j3")))

df_bilan <- df_bilan %>% filter(!(deces_jour_ana == "j1" & ( date == "bilan_entre_sortie_j2" | date == "bilan_entre_sortie_j3")))

df_bilan <- df_bilan %>% filter(!(deces_jour_ana == "j2" & (date == "bilan_entre_sortie_j3")))

levels(df_bilan$date)<-c("0","1","2","3")
df_bilan$date=as.numeric(df_bilan$date)
```


###Pa02_FiO2max

```{r}
Pa02_FiO2max<-donnees[,c("subject_id","hadm_id",
                           'PaO2_FiO2_max_J0','PaO2_FiO2_max_J1',
                           'PaO2_FiO2_max_J2','PaO2_FiO2_max_J3','deces_jour_ana')]

df_Pa02_FiO2max <- melt(Pa02_FiO2max, id=c("subject_id","hadm_id",'deces_jour_ana'))
df_Pa02_FiO2max<- rename.variable(df_Pa02_FiO2max, "value", "Pa02_FiO2max")
df_Pa02_FiO2max<- rename.variable(df_Pa02_FiO2max,"variable", "date")
```

```{r}
df_Pa02_FiO2max <- df_Pa02_FiO2max %>% filter(!(deces_jour_ana == "j0" & (date == "Pa02_FiO2_max_J1" | date == "Pa02_FiO2_max_J2" | date == "Pa02_FiO2_max_J3")))

df_Pa02_FiO2max <- df_Pa02_FiO2max %>% filter(!(deces_jour_ana == "j1" & ( date == "Pa02_FiO2_max_J2" | date == "Pa02_FiO2_max_J3")))

df_Pa02_FiO2max <- df_Pa02_FiO2max %>% filter(!(deces_jour_ana == "j2" & (date == "Pa02_FiO2_max_J3")))

levels(df_Pa02_FiO2max$date)<-c("0","1","2","3")
df_Pa02_FiO2max$date=as.numeric(df_Pa02_FiO2max$date)
```

###Pa02_FiO2min

```{r}
Pa02_FiO2min<-donnees[,c("subject_id","hadm_id",'deces_jour_ana',
                           'PaO2_FiO2_min_J0','PaO2_FiO2_min_J1',
                           'PaO2_FiO2_min_J2','PaO2_FiO2_min_J3')]

df_Pa02_FiO2min <- melt(Pa02_FiO2min, id=c("subject_id","hadm_id",'deces_jour_ana'))
df_Pa02_FiO2min<- rename.variable(df_Pa02_FiO2min, "value", "Pa02_FiO2max")
df_Pa02_FiO2min<- rename.variable(df_Pa02_FiO2min,"variable", "date")


```

```{r}
df_Pa02_FiO2min <- df_Pa02_FiO2min %>% filter(!(deces_jour_ana == "j0" & (date == "Pa02_FiO2_min_J1" | date == "Pa02_FiO2_min_J2" | date == "Pa02_FiO2_min_J3")))

df_Pa02_FiO2min <- df_Pa02_FiO2min %>% filter(!(deces_jour_ana == "j1" & ( date == "Pa02_FiO2_min_J2" | date == "Pa02_FiO2_min_J3")))

df_Pa02_FiO2min <- df_Pa02_FiO2min %>% filter(!(deces_jour_ana == "j2" & (date == "Pa02_FiO2_min_J3")))

levels(df_Pa02_FiO2min$date)<-c("0","1","2","3")
df_Pa02_FiO2min$date=as.numeric(df_Pa02_FiO2min$date)

```
###Pa02_FIO2moyen

```{r}
Pa02_FiO2moyen<-donnees[,c("subject_id","hadm_id",'deces_jour_ana',
                           'PaO2_FiO2_moyen_J0','PaO2_FiO2_moyen_J1',
                           'PaO2_FiO2_moyen_J2','PaO2_FiO2_moyen_J3')]

df_Pa02_FiO2moyen <- melt(Pa02_FiO2moyen, id=c("subject_id","hadm_id",'deces_jour_ana'))
df_Pa02_FiO2moyen<- rename.variable(df_Pa02_FiO2moyen, "value", "Pa02_FiO2moyen")
df_Pa02_FiO2moyen<- rename.variable(df_Pa02_FiO2moyen,"variable", "date")


```

```{r}
df_Pa02_FiO2moyen <- df_Pa02_FiO2moyen %>% filter(!(deces_jour_ana == "j0" & (date == "Pa02_FiO2_moyen_J1" | date == "Pa02_FiO2_moyen_J2" | date == "Pa02_FiO2_moyen_J3")))

df_Pa02_FiO2min <- df_Pa02_FiO2moyen %>% filter(!(deces_jour_ana == "j1" & ( date == "Pa02_FiO2_moyen_J2" | date == "Pa02_FiO2_moyen_J3")))

df_Pa02_FiO2min <- df_Pa02_FiO2moyen %>% filter(!(deces_jour_ana == "j2" & (date == "Pa02_FiO2_moyen_J3")))

levels(df_Pa02_FiO2moyen$date)<-c("0","1","2","3")
df_Pa02_FiO2moyen$date=as.numeric(df_Pa02_FiO2moyen$date)

```

###albumin 
```{r}
albumin<-donnees[,c("subject_id","hadm_id",'deces_jour_ana',
                      "albumin_J0.g.dL.","albumin_J1.g.dL.",
                      "albumin_J2.g.dL.","albumin_J3.g.dL.")]
df_albumin <- melt(albumin, id=c("subject_id","hadm_id",'deces_jour_ana'))
df_albumin<- rename.variable(df_albumin, "value", "albumin")
df_albumin<- rename.variable(df_albumin,"variable", "date")
```

```{r}
df_albumin <- df_albumin %>% filter(!(deces_jour_ana == "j0" & (date == "albumin_J1.g.dL." | date == "albumin_J2.g.dL." | date == "albumin_J3.g.dL.")))

df_albumin <- df_albumin %>% filter(!(deces_jour_ana == "j1" & ( date == "albumin_J2.g.dL." | date == "albumin_J3.g.dL.")))

df_albumin <- df_albumin %>% filter(!(deces_jour_ana == "j2" & (date == "albumin_J3.g.dL.")))

levels(df_albumin$date)<-c("0","1","2","3")
df_albumin$date=as.numeric(df_albumin$date)

```

###index_cardiac_moyen  "index_cardiac_moyen_J0.L.min.m2."

```{r}
index_cardiac_moyen<-donnees[,c("subject_id","hadm_id","index_cardiac_moyen_J0.L.min.m2.",'deces_jour_ana')]
df_index_cardiac_moyen <- melt(index_cardiac_moyen, id=c("subject_id","hadm_id" ,'deces_jour_ana'))
df_index_cardiac_moyen<- rename.variable(df_index_cardiac_moyen, "value", "index_cardiac_moyen")
df_index_cardiac_moyen<- rename.variable(df_index_cardiac_moyen,"variable", "date")

levels(df_index_cardiac_moyen$date)<-c("0")
df_index_cardiac_moyen$date=as.numeric(df_index_cardiac_moyen$date)

```


```{r}
index_cardiac_min<-donnees[,c("subject_id","hadm_id",
                                "index_cardiac_min_J0.L.min.m2.",'deces_jour_ana')]
df_index_cardiac_min <- melt(index_cardiac_min, id=c("subject_id","hadm_id",'deces_jour_ana'))
df_index_cardiac_min<- rename.variable(df_index_cardiac_min, "value", "index_cardiac_min")
df_index_cardiac_min<- rename.variable(df_index_cardiac_min,"variable", "date")
levels(df_index_cardiac_min$date)<-c("0")
df_index_cardiac_min$date=as.numeric(df_index_cardiac_min$date)

```

### phlabevents
```{r}
phlabevents<-donnees[,c("subject_id","hadm_id",
                          'phlabevents_J0','phlabevents_J1',
                          'phlabevents_J2','phlabevents_J3','deces_jour_ana')]
df_phlabevents <- melt(phlabevents, id=c("subject_id","hadm_id",'deces_jour_ana'))
df_phlabevents<- rename.variable(df_phlabevents, "value", "phlabevents")
df_phlabevents<- rename.variable(df_phlabevents,"variable", "date")
```

```{r}
df_phlabevents <- df_phlabevents %>% filter(!(deces_jour_ana == "j0" & (date == "phlabevents_J1" | date == "phlabevents_J2" | date == "phlabevents_J3")))

df_phlabevents <- df_phlabevents %>% filter(!(deces_jour_ana == "j1" & ( date == "phlabevents_J2" | date == "phlabevents_J3")))

df_phlabevents <- df_phlabevents %>% filter(!(deces_jour_ana == "j2" & (date == "phlabevents_J3")))

levels(df_phlabevents$date)<-c("0","1","2","3")
df_phlabevents$date=as.numeric(df_phlabevents$date)


```

## lactate "lactate_J1.mmol.L."  
```{r}

lactate<-donnees[,c("subject_id","hadm_id",
                      "lactate_J0.mmol.L.","lactate_J1.mmol.L.",
                      "lactate_J2.mmol.L.","lactate_J2.mmol.L.",'deces_jour_ana')]
df_lactate <- melt(lactate, id=c("subject_id","hadm_id",'deces_jour_ana'))
df_lactate<- rename.variable(df_lactate, "value", "lactate")
df_lactate<- rename.variable(df_lactate,"variable", "date")
```

```{r}
df_lactate <- df_lactate %>% filter(!(deces_jour_ana == "j0" & (date == "lactate_J1.mmol.L." | date == "lactate_J2.mmol.L." | date == "lactate_J3.mmol.L.")))

df_lactate <- df_lactate %>% filter(!(deces_jour_ana == "j1" & ( date == "lactate_J2.mmol.L." | date == "lactate_J3.mmol.L.")))

df_lactate <- df_lactate %>% filter(!(deces_jour_ana == "j2" & (date == "lactate_J3.mmol.L.")))

levels(df_lactate$date)<-c("0","1","2","3")
df_lactate$date=as.numeric(df_lactate$date)
```

######indicatrice_glycemie_j0  
```{r}
indicatrice_glycemie<-donnees[,c("subject_id","hadm_id",
                          'indicatrice_glycemie_j1','indicatrice_glycemie_j0',
                          'indicatrice_glycemie_j2','indicatrice_glycemie_j3','deces_jour_ana')]
df_indicatrice_glycemie <- melt(indicatrice_glycemie, id=c("subject_id","hadm_id",'deces_jour_ana'))
df_indicatrice_glycemie<- rename.variable(df_indicatrice_glycemie, "value", "indicatrice_glycemie")
df_indicatrice_glycemie<- rename.variable(df_indicatrice_glycemie,"variable", "date")
```

```{r}
df_indicatrice_glycemie <- df_indicatrice_glycemie %>% filter(!(deces_jour_ana == "j0" & (date == "indicatrice_glycemie_j1" | date == "indicatrice_glycemie_j2" | date == "indicatrice_glycemiee_j3")))

df_indicatrice_glycemie <- df_indicatrice_glycemie %>% filter(!(deces_jour_ana == "j1" & ( date == "indicatrice_glycemie_j2" | date == "indicatrice_glycemie_j3")))

df_indicatrice_glycemie <- df_indicatrice_glycemie %>% filter(!(deces_jour_ana == "j2" & (date == "indicatrice_glycemie_j3")))

levels(df_indicatrice_glycemie$date)<-c("0","1","2","3")
df_indicatrice_glycemie$date=as.numeric(df_indicatrice_glycemie$date)

```

######  indicatrice_temperature_j0
```{r}
indicatrice_temperature<-donnees[,c("subject_id","hadm_id",
                          'indicatrice_temperature_j1','indicatrice_temperature_j0',
                          'indicatrice_temperature_j2','indicatrice_temperature_j3','deces_jour_ana')]
df_indicatrice_temperature <- melt(indicatrice_temperature, id=c("subject_id","hadm_id",'deces_jour_ana'))
df_indicatrice_temperature<- rename.variable(df_indicatrice_temperature, "value", "indicatrice_temperature")
df_indicatrice_temperature<- rename.variable(df_indicatrice_temperature,"variable", "date")
```

```{r}
df_indicatrice_temperature <- df_indicatrice_temperature %>% filter(!(deces_jour_ana == "j0" & (date == "indicatrice_temperature_j1" | date == "indicatrice_temperature_j2" | date == "indicatrice_temperature_j3")))

df_indicatrice_temperature <- df_indicatrice_temperature %>% filter(!(deces_jour_ana == "j1" & ( date == "indicatrice_temperature_j2" | date == "indicatrice_temperature_j3")))

df_indicatrice_temperature <- df_indicatrice_temperature %>% filter(!(deces_jour_ana == "j2" & (date == "indicatrice_temperature_j3")))

levels(df_indicatrice_temperature$date)<-c("0","1","2","3")
df_indicatrice_temperature$date=as.numeric(df_indicatrice_temperature$date)

```

#### Vis

```{r}
vis<-donnees[,c("subject_id","hadm_id",'vis_j0','vis_j1','vis_j2','vis_j3','deces_jour_ana')]
df_vis <- melt(vis, id=c("subject_id","hadm_id",'deces_jour_ana'))
df_vis<- rename.variable(df_vis, "value", "vis")
df_vis<- rename.variable(df_vis,"variable", "date")

df_vis <- df_vis %>% filter(!(deces_jour_ana == "j0" & (date == "vis_j1" | date == "vis_j2" | date == "vis_j3")))

df_vis <- df_vis %>% filter(!(deces_jour_ana == "j1" & ( date == "vis_j2" | date == "vis_j3")))

df_vis <- df_vis %>% filter(!(deces_jour_ana == "j2" & (date == "vis_j3")))

levels(df_vis$date)<-c("0","1","2","3")
df_vis$date=as.numeric(df_vis$date)
#donnees$ventilation_j0 donnees$dialyse_finale_j0
```

#### Ventilation
```{r}
ventilation<-donnees[,c("subject_id","hadm_id",'ventilation_j0','ventilation_j1','ventilation_j2','ventilation_j3','deces_jour_ana')]
df_ventilation <- melt(ventilation, id=c("subject_id","hadm_id",'deces_jour_ana'))
df_ventilation<- rename.variable(df_ventilation, "value", "ventilation")
df_ventilation<- rename.variable(df_ventilation,"variable", "date")

df_ventilation <- df_ventilation %>% filter(!(deces_jour_ana == "j0" & (date == "ventilation_j1" | date == "ventilation_j2" | date == "ventilation_j3")))

df_ventilation <- df_ventilation %>% filter(!(deces_jour_ana == "j1" & ( date == "ventilation_j2" | date == "ventilation_j3")))

df_ventilation <- df_ventilation %>% filter(!(deces_jour_ana == "j2" & (date == "ventilation_j3")))


levels(df_ventilation$date)<-c("0","1","2","3")
df_ventilation$date=as.numeric(df_ventilation$date)
```

#### Dialyse

```{r}
dialyse<-donnees[,c("subject_id","hadm_id",'dialyse_finale_j0','dialyse_finale_j1','dialyse_finale_j2','dialyse_finale_j3','deces_jour_ana')]
df_dialyse <- melt(dialyse, id=c("subject_id","hadm_id",'deces_jour_ana'))
df_dialyse<- rename.variable(df_dialyse, "value", "dialyse")
df_dialyse<- rename.variable(df_dialyse,"variable", "date")

df_dialyse <- df_dialyse %>% filter(!(deces_jour_ana == "j0" & (date == "dialyse_finale_j1" | date == "dialyse_finale_j2" | date == "dialyse_finale_j3")))

df_dialyse <- df_dialyse %>% filter(!(deces_jour_ana == "j1" & ( date == "dialyse_finale_j2" | date == "dialyse_finale_j3")))

df_dialyse <- df_dialyse %>% filter(!(deces_jour_ana == "j2" & (date == "dialyse_finale_j3")))

levels(df_dialyse$date)<-c("0","1","2","3")
df_dialyse$date=as.numeric(df_dialyse$date)
```


##### REGRESSION DE COX
```{r}
library(survival)
```

```{r}
#variable_fixe_temps<-melt(donnees,c("subject_id","hadm_id","gender","anchor_age","heart_failure","obesity","chronic_pulmonary_disease","liver_disease","diabetes","renal_disease","malignant_cancer","aids","origin","dod_transforme","deces_complet","debut_AC","date_censure_J3","duree_vie_J3","status_J3"))
```

```{r}
donnees_final<-donnees[,c("subject_id","hadm_id","gender"
                      ,"anchor_age",      "origin","heart_failure","obesity","chronic_pulmonary_disease","liver_disease","diabetes","renal_disease","malignant_cancer","aids","indicatrice_deces_j3","time_J3")]

donnees_final$status_J3<-donnees_final$indicatrice_deces_j3
```

## Récupération et creation des tsart et tstop
```{r}
data_final <- tmerge(data1 = donnees_final, data2 = donnees_final, id = subject_id,death = event(time_J3,status_J3))
#View(data_bilan)
```
## Ajout des variables
## Ajout des variables bilan



```{r}

data_bilan <-merge(df_bilan[,c("subject_id","hadm_id","date","bilan_entree_sortie")], duree_vie_transpose[,c("subject_id","hadm_id","date","times_J3")], by = c("subject_id","hadm_id","date"), all.x = TRUE)

data_final_bilan <- tmerge(data1 = data_final, data2 = data_bilan, id =subject_id ,
## déclaration des covariables dépendant du temps
               bilan_entree_sortie = tdc(times_J3,bilan_entree_sortie)
)
#View(data_final_bilan)  
```
#### Ajout des variables albumin
```{r}
data_albumin <-merge(df_albumin[,c("subject_id","hadm_id","date","albumin")], duree_vie_transpose[,c("subject_id","hadm_id","date","times_J3")], by = c("subject_id","hadm_id","date"), all.x = TRUE)

data_final_albumin <- tmerge(data1 = data_final_bilan, data2 = data_albumin, id = subject_id,
## déclaration des covariables dépendant du temps
               albumin = tdc(times_J3,albumin)
                        )
```
#### Ajout des variables index_cardiac_min
```{r}
data_index_cardiac_min <-merge(df_index_cardiac_min[,c("subject_id","hadm_id","date","index_cardiac_min")], duree_vie_transpose[,c("subject_id","hadm_id","date","times_J3")], by = c("subject_id","hadm_id","date"), all.x = TRUE)

data_final_index_cardiac_min <- tmerge(data1 = data_final_albumin, data2 = data_index_cardiac_min, id = subject_id,
## déclaration des covariables dépendant du temps
               index_cardiac_min = tdc(times_J3,index_cardiac_min)
                        )
```
#### Ajout des variables index_cardiac_moyen
```{r}
data_index_cardiac_moyen <-merge(df_index_cardiac_moyen[,c("subject_id","hadm_id","date","index_cardiac_moyen")], duree_vie_transpose[,c("subject_id","hadm_id","date","times_J3")], by = c("subject_id","hadm_id","date"), all.x = TRUE)

data_final_index_cardiac_moyen <- tmerge(data1 = data_final_index_cardiac_min, data2 = data_index_cardiac_moyen, id = subject_id,
## déclaration des covariables dépendant du temps
               index_cardiac_moyen = tdc(times_J3,index_cardiac_moyen)
                        )
```
#### Ajout des variables phlabevents
```{r}
data_phlabevents <-merge(df_phlabevents[,c("subject_id","hadm_id","date","phlabevents")], duree_vie_transpose[,c("subject_id","hadm_id","date","times_J3")], by = c("subject_id","hadm_id","date"), all.x = TRUE)

data_final_phlabevents <- tmerge(data1 = data_final_index_cardiac_moyen, data2 = data_phlabevents, id = subject_id,
## déclaration des covariables dépendant du temps
               phlabevents = tdc(times_J3,phlabevents)
                        )
```
#### Ajout des variables lactate
```{r}
data_lactate <-merge(df_lactate[,c("subject_id","hadm_id","date","lactate")], duree_vie_transpose[,c("subject_id","hadm_id","date","times_J3")], by = c("subject_id","hadm_id","date"), all.x = TRUE)

data_final_lactate <- tmerge(data1 = data_final_phlabevents, data2 = data_lactate, id = subject_id,
## déclaration des covariables dépendant du temps
               lactate = tdc(times_J3,lactate)
                        )
```
#### Ajout des variables indicatrice_glycemie
```{r}
data_indicatrice_glycemie <-merge(df_indicatrice_glycemie[,c("subject_id","hadm_id","date","indicatrice_glycemie")], duree_vie_transpose[,c("subject_id","hadm_id","date","times_J3")], by = c("subject_id","hadm_id","date"), all.x = TRUE)

data_final_indicatrice_glycemie <- tmerge(data1 = data_final_lactate, data2 = data_indicatrice_glycemie, id = subject_id,
## déclaration des covariables dépendant du temps
               indicatrice_glycemie = tdc(times_J3,indicatrice_glycemie)
                        )
```
#### Ajout des variables indicatrice_temperature
```{r}
data_indicatrice_temperature <-merge(df_indicatrice_temperature[,c("subject_id","hadm_id","date","indicatrice_temperature")], duree_vie_transpose[,c("subject_id","hadm_id","date","times_J3")], by = c("subject_id","hadm_id","date"), all.x = TRUE)

data_final_indicatrice_temperature <- tmerge(data1 = data_final_indicatrice_glycemie, data2 = data_indicatrice_temperature, id = subject_id,
## déclaration des covariables dépendant du temps
               indicatrice_temperature = tdc(times_J3,indicatrice_temperature)
                        )
```
#### Ajout des variables vis
```{r}
data_vis <-merge(df_vis[,c("subject_id","hadm_id","date","vis")], duree_vie_transpose[,c("subject_id","hadm_id","date","times_J3")], by = c("subject_id","hadm_id","date"), all.x = TRUE)

data_final_vis <- tmerge(data1 = data_final_indicatrice_temperature, data2 = data_vis, id =subject_id,
## déclaration des covariables dépendant du temps
               vis = tdc(times_J3,vis)
                        )
```
#### Ajout des variables ventilation
```{r}
data_ventilation <-merge(df_ventilation[,c("subject_id","hadm_id","date","ventilation")], duree_vie_transpose[,c("subject_id","hadm_id","date","times_J3")], by = c("subject_id","hadm_id","date"), all.x = TRUE)

data_final_ventilation <- tmerge(data1 = data_final_vis, data2 = data_ventilation, id = subject_id,
## déclaration des covariables dépendant du temps
               ventilation = tdc(times_J3,ventilation)
                        )
```
#### Ajout des variables dialyse
```{r}
data_dialyse <-merge(df_dialyse[,c("subject_id","hadm_id","date","dialyse")], duree_vie_transpose[,c("subject_id","hadm_id","date","times_J3")], by = c("subject_id","hadm_id","date"), all.x = TRUE)

data_final_dialyse <- tmerge(data1 = data_final_ventilation, data2 = data_dialyse, id = subject_id,
## déclaration des covariables dépendant du temps
               dialyse = tdc(times_J3,dialyse)
                        )
```

#### Ajout des variables pa02_fi02moyen
```{r}
data_Pa02_FiO2moyen <-merge(df_Pa02_FiO2moyen[,c("subject_id","hadm_id","date","Pa02_FiO2moyen")], duree_vie_transpose[,c("subject_id","hadm_id","date","times_J3")], by = c("subject_id","hadm_id","date"), all.x = TRUE)

data_final_Pa02_FiO2moyen <- tmerge(data1 = data_final_dialyse, data2 = data_Pa02_FiO2moyen, id =subject_id,
## déclaration des covariables dépendant du temps
               Pa02_FiO2moyen = tdc(times_J3,Pa02_FiO2moyen)
                        )
```

### Base d'analyse
```{r}
data_analyse<-data_final_Pa02_FiO2moyen %>% select(-c(index_cardiac_min,index_cardiac_moyen))
```

```{r}
glimpse(data_analyse)
```

```{r}

write.csv(data_analyse, file = "data_analyse.csv", row.names = FALSE)
```

```{r}
data_analyse_logit<-read.csv("data_analyse.csv")
```

#View(data_analyse)

```{r}

pourcentages <- colMeans(is.na(data_analyse_logit)) * 100
pourcentages## dialyse et albumin et indicatrice de temperature

class(data_analyse_logit$indicatrice_glycemie)
data_analyse_logit$indicatrice_glycemie<-as.integer(data_analyse_logit$indicatrice_glycemie)
```
```{r}
library(mice)
library(survival)
```


```{r}
data_ana<-data_analyse_logit %>% select(-c(origin,dialyse,indicatrice_temperature,albumin))

imputed_df <- mice(data_ana, method = "rf", m = 5)

# Extraire les données imputées
imputed_df_fi <- complete(imputed_df)
#colMeans(is.na(imputed_df_fi)) * 100
#library(eha)
```

```{r}
View(imputed_df_fi)
```

#################LOGIT
```{r}
donnees_reg_log<-imputed_df_fi
donnees_reg_log$deces_logistique<-0

donnees_reg_log$deces_logistique[donnees_reg_log$tstop==donnees_reg_log$time_J3]<-donnees_reg_log$status_J3[donnees_reg_log$tstop==donnees_reg_log$time_J3]

donnees_reg_log$indicatice_bilan<-0
donnees_reg_log$indicatice_bilan[donnees_reg_log$bilan_entree_sortie>0]<-1
```

```{r}
#View(donnees_reg_log[,c("subject_id","deces_logistique","tstop","time_J3","status_J3")])
names(donnees_reg_log)
```

```{r}
colnames(donnees_reg_log)
donnees_reg_log$ventilation<-as.factor(donnees_reg_log$ventilation)
donnees_reg_log$gender<-as.factor(donnees_reg_log$gender)
donnees_reg_log$obesity<-as.factor(donnees_reg_log$obesity)
donnees_reg_log$heart_failure<-as.factor(donnees_reg_log$heart_failure)
donnees_reg_log$chronic_pulmonary_disease<-as.factor(donnees_reg_log$chronic_pulmonary_disease)
donnees_reg_log$liver_disease<-as.factor(donnees_reg_log$liver_disease)
donnees_reg_log$aids<-as.factor(donnees_reg_log$aids)
donnees_reg_log$diabetes<-as.factor(donnees_reg_log$diabetes)
donnees_reg_log$tstop<-as.factor(donnees_reg_log$tstop)
donnees_reg_log$indicatrice_glycemie<-as.factor(donnees_reg_log$indicatrice_glycemie)
donnees_reg_log$deces_logistique<-as.integer(donnees_reg_log$deces_logistique)
donnees_reg_log$anchor_age<-as.integer(donnees_reg_log$anchor_age)
donnees_reg_log$phlabevents<-as.numeric(donnees_reg_log$phlabevents)
donnees_reg_log$vis<-as.numeric(donnees_reg_log$vis)
donnees_reg_log$lactate<-as.numeric(donnees_reg_log$lactate)
donnees_reg_log$bilan_entree_sortie<-as.numeric(donnees_reg_log$bilan_entree_sortie)

don_num <- as.data.frame(donnees_reg_log [,c("gender","anchor_age","obesity","heart_failure","liver_disease","diabetes","indicatrice_glycemie","ventilation","phlabevents","lactate","bilan_entree_sortie","deces_logistique")])

```

```{r}
library(bestglm)
mod_se<-bestglm(don_num,family=binomial,IC="AIC")
modele<-mod_se$BestModels

variable_signi<-colnames(modele[which(modele[which.min(modele$Criterion),]==TRUE)])

```


#### Log
```{r}
donnees_reg_log<-imputed_df
donnees_reg_log$deces_logistique<-0
  
donnees_reg_log$deces_logistique[donnees_reg_log$tstop==donnees_reg_log$time_J3]<-donnees_reg_log$status_J3[donnees_reg_log$tstop==donnees_reg_log$time_J3]

View(donnees_reg_log[,c("subject_id","deces_logistique","tstop","time_J3","status_J3")])
```

### Regression logistique BAU
```{r}
fit_base1<-glm(deces_logistique~
           scale(bilan_entree_sortie),binomial,donnees_reg_log)
summary(fit_base1)
```

```{r}
fit_base2<-glm(deces_logistique~factor(tstop)+
           scale(bilan_entree_sortie),binomial,donnees_reg_log)
summary(fit_base2)
```

```{r}

fit_base3<-glm(deces_logistique~
               scale(anchor_age)
               +scale(vis)
               +factor(heart_failure)
               +factor(liver_disease)
               +factor(diabetes)
               +factor(indicatrice_glycemie)
               +factor(ventilation)
               +scale(phlabevents)
               +scale(lactate),binomial,donnees_reg_log)
summary(fit_base3)
```


```{r}
fit_base4<-glm(deces_logistique~factor(tstop)
               +scale(anchor_age)
               +scale(vis)
               +factor(heart_failure)
               +factor(liver_disease)
               +factor(diabetes)
               +factor(indicatrice_glycemie)
               +factor(ventilation)
               +scale(phlabevents)
               +scale(lactate),binomial,donnees_reg_log)
summary(fit_base4)
```
```{r}
diff_deviance=2178.4-2040.5
  
degre_liberte<-3599-3595 
```


